【裁判字號】    97,裁,3813
【裁判日期】    970730
【裁判案由】    營業稅
【裁判全文】
最  高  行  政  法  院  裁  定
                                      97年度裁字第3813號
抗  告  人  仲幸電子股份有限公司
代  表  人  甲○○
上列抗告人因與相對人財政部高雄市國稅局間營業稅事件，對於
中華民國97年3月18日高雄高等行政法院97年度訴字第3號裁定，
提起抗告，本院裁定如下︰
    主  文
抗告駁回。
抗告訴訟費用由抗告人負擔。
    理  由
一、按撤銷訴訟之提起，應於訴願決定書送達後2個月之不變期
    間內為之，行政訴訟法第106條第1項前段定有明文。
二、本件抗告人因營業稅事件，由其指定送達代收人乙○○所居
    住之大廈管理員郭子疇於民國96年11月2日代為收受財政部
    96年11月1日台財訴字第09600398400號訴願決定書，有送達
    證書附原訴願卷可稽。其提起撤銷訴訟期間自96年11月3日
    起，算至97年1月2日（星期三）即已屆滿(抗告人及其指定
    之送達代收人均居住於高雄市，無庸扣除在途期間)，乃抗
    告人遲至96年1月3日始提起行政訴訟，有收文戳可按，顯已
    逾上開不變期間。
三、抗告意旨略以：抗告人之送達代收人實際上係於96年（抗告
    人誤繕為97年）11月5日始收受訴願決定書，故本件提起撤
    銷訴訟之期間，應自同年1月6日起算，至96年1月5日屆滿。
    因此抗告人於97年1月3日提起撤銷訴訟，尚未逾越法定不變
    期間等語。惟查行政訴訟法第72條第1項規定：「送達於住
    居所、事務所、營業所或機關所在地不獲會晤應受送達人者
    ，得將文書交付與有辨別事理能力之同居人、受僱人或願代
    為收受而居住於同一住宅之主人」。其所稱「受僱人」，係
    指為應受送達人服勞務之人，不以受有報酬或訂有僱傭契約
    為必要，但亦須其服務有相當之持續性，始足當之。次查一
    般公寓大廈為謀全體住戶之方便，多設有管理處或管理委員
    會，以統一處理大廈內各種事務，並僱用管理員或委由專業
    保全公司負責大廈之安全事宜及代收文件等工作，該管理員
    或保全人員之性質，即與行政訴訟法第72條第1項所規定之
    受僱人相當，自有代為收受送達之權限。故應送達大廈內住
    戶之訴訟文件，如經大廈內管理員簽收，即應認已交付受僱
    人，而發生合法送達於本人之效力。從而，原法院以管理員
    郭子疇代為收受送達之際，即生合法送達之效力，抗告人提
    起撤銷訴訟已逾期為由，從程序上駁回其在原審所提之訴，
    於法並無違誤。抗告意旨，任意指摘原裁定違誤，求予廢棄
    ，非有理由，應予駁回。
四、據上論結，本件抗告為無理由，依行政訴訟法第104條、民
    事訴訟法第95條、第78條，裁定如主文。
中    華    民    國    97    年    7     月    30    日
                    最高行政法院第七庭
                        審判長法官  林  奇  福
                              法官  林  茂  權
                              法官  葉  百  修
                              法官  王  德  麟
                              法官  吳  東  都
以  上  正  本  證  明  與  原  本  無  異
中    華    民    國    97    年    7     月    31    日
                              書記官  邱  彰  德


司法院資訊處製作；財團法人民間司法改革基金會備份。
